

Cristiano Louriceira Martins

🔁 cristianomartins96@hotmail.com 📞 +351.911834635 👂 Amiais de Baixo, Portugal 😝 B/B1

Sobre mim

A nível académico, possuo uma licenciatura em "Geografia e Planeamento Regional", mestrado em "Gestão do Território na área de especialização em Deteção Remota e Sistemas de Informação Geográfica" bem como dois estágios não curriculares na área; já profissionalmente, exerço atividade enquanto técnico de cadastro simplificado (BUPi).

Por fim e sem compromisso académico ou profissional, tenho ainda um website que mantenho por hobby:

https://cristianolm.github.io/presentation/

Experiência profissional

Técnico de cadastro simplificado (Bupi),

07.2023 - present

Socarto - Sociedade De Levantamentos Topo Cartográficos, Lda. ☑ Mapeamento das propriedades rústicas e mistas em ambiente de SIG.

Colaboração temporária, The USE Concept, Lda.

12.2019 - 03.2020

Atualização dos estudos de caracterização e diagnóstico para a revisão do PDM Caldas da Rainha.

Estágio, The USE Concept, Lda.

02.2019 - 08.2019

Revisão de PDM 's e atualização de cartografia topográfica.

- Conversão CAD/SIG no desenvolvimento de bases de dados para cartas base;
- Apoio a redação de relatórios;
- Aquisição de dados;
- · Edição cartográfica;
- Controlo de qualidade;
- Completagem de campo.

Estágio, CICS.NOVA 07.2017 - 08.2017

Estágio no CICS.NOVA de onde resultaram duas publicações cientificas.

Link para as publicações ♂

Trabalhos esporádicos

2012 - present

- Ajudante de pintor automóvel (Amiais de Baixo (Portugal))
- Operário (Indutan // Comércio e Indústria de Peles, S.A.., Amiais de Cima (Portugal);
- Plantação de morangos (Herdade da Fragaria, Amiais de Baixo (Portugal));
- Vindima (Malaqueijo (Portugal));
- Apanha da pera;

Educação

Mestrado - Gestão do Território com especialização em Deteção Remota e Sistemas de Informação Geográfica,

10.2019 - 03.2021

Faculdade de Ciências Sociais e Humanas da Universidade NOVA de Lisboa

Dissertação ☑

Minor em Relações Internacionais,

03.2018 - 06.2018

Faculdade de Ciências Sociais e Humanas da Universidade NOVA de Lisboa

Licenciatura - Geografia e Planeamento Regional,

10.2015 - 06.2018

Faculdade de Ciências Sociais e Humanas da Universidade NOVA de Lisboa



Microsoft Office

Word - Fxcel - PowerPoint

Software SIG

ArcMap - eCognition - QGIS

Sistemas de Controle de Versão

GIT

Programação Web

HTML - CSS - JavaScript/TypeScript - React - GIT/Github - MariaDB/MySQL.



React - The Complete Guide (incl Hooks, React Router, Redux), Udemy

The Complete Quality Assurance Course-Learn QA from Scratch, Udemy ☑

Javascript Tutorial and Projects Course (2022), Udemy ☑

The Git & Github Bootcamp, Udemy □

The Ultimate MySQL Bootcamp: Go from SQL Beginner to Expert, Udemy ☑

The Linux Command Line Bootcamp: Beginner To Power User, Udemy ☑

Linguagens

Português

Inglês